Inventaris van de stukken afkomstig van ambtenaren van het centraal bestuur tijdens de regering van Karel V gedeponeerd ter charterkamer van Holland
Nationaal Archief, Den Haag
- Stukken betreffende bijzondere onderwerpen.
  - Bemoeiingen van het Centraal Bestuur met Christiaan II van Denemarken en de Hanze.
    - Hanzesteden en Denemarken na het vertrek van Christiaan II van Denemarken uit de Nederlanden.
      - Brief van de commissarissen des Keizers in de Hongaarse zaken Johan van Weze, bisschop van Lund en Corn. de Schepper, aan de regentes der Nederlanden uit Wenen, dat zij niet in staat zijn iets te verrichten tot wegneming van de belemmeringen van de handel met de Oostzeehavens., 11 April 1533; 1196; 1 stuk
      - Brief van Johan van Weze, elect van Lund, aan Ferdinand van Oostenrijk en door deze doorgezonden aan de landvoogdes, betreffende de toestand in Denemarken., z.j. (April 1533); 1197; 1 stuk
        Gedrukt: Häpke, Niederl. Akten I, no. 93 en Lanz, Staatspapiere S. 118-128
      - Memorie, houdende voorstellen voor een vredesverdrag door Melchior Rantzau namens Christiaan van Holstein als koning van Denemarken., 10 Mei 1533; 1198; 1 stuk
        Uittreksel bij: Häpke, Niederl. Akten I, no. 101
      - Brief van de Hollandse Rekenkamer aan de landvoogdes in antwoord op een verzoek om opgave van vroegere overeenkomsten met Lübeck en de steden van Oostland; Met retro-acta., 13 Mei 1533. 1403-1504; 1199; 1 omslag
        Verkort bij: Häpke, Niederl. Akten I, no. 102
      - Brief van Willem Zeghers, raadsheer in het Hof van Holland, aan de graaf van Hoochstraten over zijn zending naar Brussel., 1 Juni 1533; 1200; 1 stuk
      - Instructie voor Mr. Pieter van Sinte Pieters, secretaris van het Hof van Holland, belast met een zending naar de stadhouder, de graaf van Hoochstraten, om te spreken over de schade ter zee door Lübeck toegebracht., 19 Juni 1533; 1201; 1 stuk
        Aanwinsten 1897, LII, no. 1
        Gedrukt: Häpke, Niederl. Akten I, no. 116
      - Rapport van Mr. Pieter van Sinte Pieters over wat hij heeft medegedeeld aan de graaf van Hoochstraten omtrent de stand van het geschil met Lübeck en de toestand in Holland., z.d. (Juni 1533 ?); 1202; 1 stuk
      - Acte van ratificatie door Christiaan III van Denemarken van het op 19 September 1533 te Gent gesloten tractaat, waarbij hij en Karel V een offensief en defensief verbond sluiten, hun wederzijdse onderdanen toelaten in hun landen te komen handelen en Christiaan een jaarlijks pensioen van 1000 car. guldens ontvangt., 29 September 1533; 1203; 1 charter
      - Order van de graaf van Hoochstraten voor de secretaris van het Hof van Holland om twee te Amsterdam aangehaalde schepen onder cautie uit het arrest te ontslaan na onderzoek of er geen goederen van Lübeckers in gevonden worden; Gelijktijdig afschrift., 3 October 1533; 1204; 1 stuk
      - Rapport van Mr. Pieter van Sinte Pieters betreffende zijn overleg met de burgemeesters van Amsterdam omtrent de bescherming van koopvaarders tegen Lübeck., 31 October 1533; 1205; 1 stuk
      - Brief van Mr. Pieter van Sinte Pieters aan de graaf van Hoochstraten over wat hij te Amsterdam verricht en aldaar over de toestand in Lübeck gehoord heeft., 4 November 1533; 1206; 1 stuk
        Enigszins verkort bij: Häpke, Niederl. Akten I, no. 138
      - Brief van Reinier Brunt aan de graaf van Hoochstraten omtrent het arresteren van goederen van Oosterlingen en de zaak van de heer van Brederode., 29 November 1533; 1207; 1 stuk
      - Acte van bestand tussen Holland en Lübeck gesloten te Hamburg; Gelijktijdige copieën., 26 Maart 1534; 1208; 2 stukken
        In uittreksel: Häpke, Niederl. Akten I, no. 173
      - Memorie van instructie door de stadhouder en het Hof van Holland aan Mr. Abel van Coulster en de landsadvocaat A. van der Goes, gaande naar de landvoogdes om maatregelen tot bescherming van Holland tegen de Lübeckers te verzoeken., 7 April 1534; 1209; 1 stuk
        Verkort bij: Häpke, Niederl. Akten I, no. 176
      - Rapport van Mr. Johan Tucher van zijn op last van de gouvernante ondernomen reis naar Denemarken., 25 Juni 1534; 1210; 1 stuk
        Verkort bij: Häpke, Niederl. Akten I, no. 192
      - Rapport van Mr. Johan Tucher van zijn missie (met Gerard Mulert) in het Oostland., 17 Juli 1534 - 15 Februari 1535; 1211; 1 katern
        Verkort bij: Häpke, Niederl. Akten I, no. 200
      - Rapporten van Petrus Kirsher en Lucas Mollner aan de graaf van Hoochstraten over war te Lübeck geschiedt., 25 December 1534. en April z.j.; 1212; 2 stukken
        Gedrukt: Häpke, Niederl. Akten I, no. 154
      - Brief van Lucas Mollner aan N. N. met relaas van het verhandelde door een gezant van de koning van Frankrijk met de stad Lübeck over bijstand tegen de Hollanders., 25 December 1534; 1213; 1 stuk
        Zie voorgaand nummer
      - Acte van volmacht door de Staten van Denemarken op Melchior Rantzau om namens hen met de landvoogdes te onderhandelen., 1534; 1214; 1 stuk
      - Brieven van Mr. Pieter van Sinte Pieters aan Gerrit van Assendelft betreffende maatregelen, te nemen in verband met de oorlogstoestand in de Oostzee., 20 Maart, 26 Maart en 31 Maart 1536; 1215; 1 omslag
      - Memorie van een verhoor van schepelingen te Amsterdam omtrent de toestand in Denemarken, op last van de graaf van Hoochstraten., 1 Mei 1536; 1216; 1 stuk
        Uittreksel Häpke, Niederl. Akten I, no. 275
      - Brief van Frederik van de Paltz aan de landvoogdes, houdende een protest tegen de vredehandel met Denemarken., 16 Januari 1537; 1217; 1 stuk
      - Acte van bestand voor drie jaar met Christiaan III van Denemarken door de landvoogdes te Brussel gesloten; Gelijktijdige afschriften., 3 Mei 1537; 1218; 2 stukken
        Uittreksel Häpke, Niederl. Akten I, no. 304
      - Acte van commissie door de landvoogdes op zes heren, om met de gedeputeerden van Christiaan III van Denemarken te onderhandelen over verder bestand of vrede., 9 Januari 1540; 1219; 1 charter
      - Acte van volmacht van Christiaan III van Denemarken voor zijn commissarissen, om met de Keizer en de landvoogdes een bestand of bestendige vrede te sluiten., 6 Maart 1540; 1220; 1 charter
      - Acte van bestand, gesloten tussen de commissarissen van Christiaan III van Denemarken en de landvoogdes der Nederlanden als gemachtigde van de Keizer., 14 April 1540; 1221; 1 charter
      - Acte behorende tot het bestand tussen gezanten van Christiaan III van Denemarken en de landvoogdes over de afdoening der schaden, door ingezetenen van Overijsel en Groningen geleden., 14 April 1540; 1222; 1 charter
      - Acte, behorende tot het bestand tussen gezanten van Christiaan III van Denemarken en de landvoogdes der Nederlanden, waarbij eerstgenoemden zich voor hun Koning verbinden tot het zenden van afgevaardigden op St. Bartholomeusdag eerstkomende naar Keulen, Lüneburg, Hamburg of Munster, om over een definitieve vrede te onderhandelen., 14 April 1540; 1223; 1 charter
      - Brief van Christiaan III van Denemarken aan de landvoogdes, waarbij hij de acte van ratificatie van het op 3 Mei 1540 gesloten bestand toezendt., 26 Juni 1540; 1224; 1 stuk
      - Acte van ratificatie door Christiaan III van Denemarken van het bestand, door zijn commissarissen op 14 April 1540 met de Keizer en de landvoogdes gesloten., 26 Juni 1540; 1225; 1 charter
      - Acte van volmacht van Christiaan III van Denemarken voor zijn gezanten naar Regensburg, om daar over een bestendige vrede met de Keizer als heer der Nederlanden te onderhandelen., 6 Januari 1541; 1226; 1 charter
      - Acte van overeenkomst tussen Karel V en Christiaan III van Denemarken, houdende verlenging van het in 1540 gesloten bestand., 31 Mei 1541; 1227; 1 stuk
      - Acte van ratificatie door Christiaan III van Denemarken van de overeenkomst tussen de gedeputeerden van Karel V en Christiaan III van Denemarken, houdende verlenging van het in 1540 gesloten bestand., 11 Augustus 1541; 1228; 1 stuk
      - Acte van volmacht van Christiaan III van Denemarken op zijn gedeputeerden naar de onderhandelingen te Spiers., 1544; 1229; 1 charter
      - Acte van vrede te Spiers gesloten tussen de gedeputeerden van Karel V en die van de koning van Denemarken; Duits en Hollands., 23 Mei 1544; 1230; 1 omslag
      - Acte van ratificatie door Christiaan III van Denemarken en zijn zonen, van het tractaat door hun gedeputeerden met die van Karel V te Flensburg gesloten., 16 Juni 1544; 1231
      - Acte van Herman Bruggeney gen. Hassenkamp, Meester der Duitse Orde in Lijfland, waarbij hij verklaart begrepen te zijn in de vrede tussen de Keizer en Denemarken., 3 Februari 1545; 1232; 1 stuk
      - Vidimus door deken en domkapittel van Lübeck van een artikel uit een open brief van de Keizer d.d. 30 December 1537, houdende bepaling, dat aan de Nederlanders de vaart op Bergen toegestaan, maar die op Drontheim verboden zal zijn., 4 Februari 1550; 1233; 1 charter